【裁判字號】    89,易,68
【裁判日期】    890315
【裁判案由】    毀損
【裁判全文】
臺灣嘉義地方法院刑事判決                            八十九年度易字第六八號
    公  訴  人  臺灣嘉義地方法院檢察署檢察官
    被      告  甲○○○
右列被告因毀損案件，經檢察官提起公訴（八十九年度偵字第三號），本院判決如左
：
    主  文
甲○○○連續損壞他人之小客車前引擎蓋及車身之板金及油漆，足以生損害於他人，
處拘役貳拾日，如易科罰金以參佰元折算壹日。
    事  實
一、甲○○○基於毀損之概括犯意，自民國（下同）八十八年十月十四日凌晨五時四
    十九分起，至同年十一月二十一日凌晨六時二十九分止，連續六次在嘉義市○○
    路二六號前，以其外衣拉鏈頭、石頭及預藏之不明利器毀損乙○○所有之ＧＲ─
    九一○九號自小客車前引擎蓋及車身之板金及油漆，致乙○○所有前開自小客車
    前引擎蓋及車身之板金及油漆不堪使用，足以生損害於乙○○。
二、案經乙○○訴由嘉義市警察局第二分局報請臺灣嘉義地方法院檢察署檢察官偵查
    起訴。
    理  由
一、訊據被告甲○○○矢口否認有何毀損犯行，辯稱：其散步會經過蔡女住處前，有
    時踩到狗屎會停下來把腳擦一下或有時手會扶在車上云云。惟查右揭犯罪事實，
    業據告訴人乙○○於警訊時及本院調查時指訴甚詳，復有現場照片六張、錄影帶
    一卷、估價單一紙附卷可稽。而前開錄影帶經本院於八十九年二月十五日勘驗結
    果，被告確曾於前揭時地連續六次毀損告訴人所有ＧＲ─九一○九號自小客車前
    引擎蓋及車身之板金及油漆，此有本院八十九年二月十五日勘驗筆錄在卷可憑；
    更參酌告訴人與被告均認識且無仇恨等情觀之，告訴人當不致無端加以誣陷，是
    被告所辯，純屬事後圖卸刑責之詞，不足採信，本件事證明確，被告犯行洵堪認
    定。
二、核被告所為，係犯刑法第三百五十四條之毀損罪。其先後六次犯行，時間緊接，
    犯罪構成要件相同，顯係基於概括犯意為之，屬連續犯，應依刑法第五十六條規
    定，以一罪論，並加重其刑。爰審酌被告之素行資料、智識程度、犯罪之動機、
    目的、手段、所生危害及犯後態度等一切情狀，量處如主文所示之刑，並依法諭
    知易科罰金之折算標準，以資懲儆。
三、據上論斷，應依刑事訴訟法第二百九十九條第一項前段、刑法第五十六條、第三
    百五十四條、第四十一條、罰金罰鍰提高標準條例第一條前段、第二條，判決如
    主文。
本案經檢察官廖家陽到庭執行職務
中      華      民      國    八十九    年      三      月     十五     日
                                臺灣嘉義地方法院刑事第一庭
                                    法  官    陳    卿    和
右正本證明與原本無異。
如不服本判決，應於判決送達後十日內向本院提出上訴狀( 應附繕本 )。
中      華      民      國    八十九    年      三      月     十五     日
                                    書記官    何    杉    禧
附錄法條：
刑法第三百五十四條
毀棄、損壞前二條以外之他人之物或致令不堪用，足以生損害於公眾或他人者，處二
年以下有期徒刑、拘役或五百元以下罰金。


司法院資訊處製作；財團法人民間司法改革基金會備份。
